【裁判字號】    95,訴,818
【裁判日期】    950407
【裁判案由】    毒品危害防制條例
【裁判全文】
臺灣高雄地方法院刑事判決               95年度訴字第818號
公  訴  人  臺灣高雄地方法院檢察署檢察官
被      告  甲○○
                    （現於臺灣屏東戒治所戒治中）
上列被告因違反毒品危害防制條例案件，茲經檢察官提起公訴（
94年度偵字第27161 號），經本院合議庭裁定由受命法官獨任進
行簡式審判程序，本院判決如下：
   主  文
甲○○轉讓第二級毒品，累犯，處有期徒刑捌月，扣案如附表所
示之晶體壹包，沒收銷燬之。
    事  實
一、甲○○前於民國82年間，因肅清煙毒條例案件，經本院以82
    年度訴字第4494號判處有期徒刑7 年10月確定，於83年3 月
    9 日入監執行，而於85年9 月14日縮短刑期假釋出獄，並於
    90年10月3 日保護管束期滿，未經撤銷而執行完畢。詎甲○
    ○不知悔改，復基於轉讓第二級毒品之犯意，於94年11月21
    日15時40分許，在其位於高雄市左營區舊城巷1 之9 號住處
    ，無償轉讓如附表所示之第二級毒品甲基安非他命1 包予黃
    孟裕。嗣因黃孟裕持有上開第二級毒品甲基安非他命1 包，
    為警於同日15時50分許，在高雄市○○區○○路126 號前查
    獲，並扣得如附表所示之第二級毒品甲基安非他命1 包後，
    循線於同日16時許，在甲○○前揭住處，查獲甲○○，及在
    甲○○住處扣得與甲○○轉讓毒品無關之疑似海洛因粉末1
    包、第二級毒品甲基安非他命27包（驗後淨重23.35 公克）
    、吸食器1 個、夾鏈袋20個。
二、案經高雄市政府警察局左營分局移送臺灣高雄地方法院檢察
    署檢察官偵查起訴。
    理  由
一、本件被告甲○○所犯係死刑、無期徒刑、最輕本刑為3 年以
    上有期徒刑以外之罪，其於準備程序中就被訴事實為有罪之
    陳述，經本院告知簡式審判程序之旨，並聽取公訴人及被告
    意見後，合議庭裁定由受命法官獨任進行簡式審判程序，合
    先敘明。
二、被告於上揭時、地，無償轉讓如附表所示之第二級毒品甲基
    安非他命1 包予黃孟裕之事實，業據被告迭於警詢、偵查及
    本院審理中供承不諱，核與證人黃孟裕證稱：扣案如附表所
    示之第二級毒品甲基安非他命1 包，係被告於94年11月21日
    15時40分許，在其位於高雄市左營區舊城巷1 之9 號住處，
    免費送伊施用等語相符，而扣案如附表所示之晶體1 包，經
    送高雄醫學大學附設中和紀念醫院鑑驗結果，確含第二級毒
    品甲基安非他命無訛（驗前毛重0.32公克、驗後毛重.03 公
    克），有該醫院95年1 月10日（報告編號：0000-000號）檢
    驗報告1 份附卷可稽，堪以認定。被告雖辯稱：伊不知無償
    提供第二級毒品予他人，亦構成犯罪。惟被告早在82年間，
    即曾因肅清煙毒條例及違反麻醉藥品管理條例案件，經本院
    判刑入獄之紀錄，此觀卷附臺灣高等法院被告前案紀錄表之
    記載即明，而轉讓甲基安非他命之行為，於毒品危害防制條
    例公布施行前，係依轉讓禁藥罪處斷，而毒品危害防制條例
    於87年5 月20日公布，同月22日生效，甲基安非他命經定為
    第二級毒品，且設有處罰轉讓第二級毒品之規定，被告辯稱
    其不知法律有處罰乙節，尚無可採。
三、核被告所為，係犯毒品危害防制條例第8 條第2 項之轉讓第
    二級毒品罪。被告持有第二級毒品後進而轉讓，其持有之低
    度行為應為轉讓之高度行為所吸收，故不另論其持有毒品罪
    。被告前於82年間，因肅清煙毒條例案件，經本院以82年度
    訴字第4494號判處有期徒刑7 年10月確定，於83年3 月9 日
    入監執行，而於85年9 月14日縮短刑期假釋出獄，並於90年
    10月3 日保護管束期滿，未經撤銷而執行完畢等情，有臺灣
    高等法院被告前案紀錄表1 紙在卷可佐，其於有期徒刑執行
    完畢後，5 年內再犯本件有期徒刑以上之罪，為累犯，應依
    刑法第47條規定加重其刑。被告轉讓之第二級毒品甲基安非
    他命驗前毛重0.32公克，驗後毛重0.3 公克，已如前述，未
    達10公克，因不符行政院於93年1 月7 日訂定之轉讓持有毒
    品加重其刑之數量標準，自不得依毒品危害防制條例第8 條
    第6 項之規定加重其刑。爰審酌被告轉讓第二級毒品甲基安
    非他命供黃孟裕施用，雖未取得代價，然造成他人身體之自
    我傷害，其行為對於他人及社會均具相當程度之不良影響，
    足使社會因施用毒品人口增加，而減損勞動生產力，提高社
    會成本，所生損害非小，惟念及轉讓之次數，僅有1 次，且
    轉讓之對象，為其友人，所生危害尚非巨大，被告就其轉讓
    第二級毒品之事實，自警詢、偵查及本院審理中均坦承不諱
    ，堪認具有悔意等一切情狀，酌情量處如主文所示之刑，並
    諭知易科罰金之折算標準。扣案如附表所示之晶體1 包，經
    送驗結果，確含第一級毒品甲基安非他命成分，業認明如前
    ，而包裝袋與其上殘留之毒品，已難以分析剝離，俱應依毒
    品危害防制條例第18條第1 項前段規定，不問屬於犯人與否
    ，均沒收銷燬之；至送鑑耗損之甲基安非他命晶體既已滅失
    ，自無庸再予宣告沒收銷燬之必要。至於警員於94年11月21
    日16時許，在被告住處扣得之疑似海洛因份末1 包、第二級
    毒品甲基安非他命27包（驗後淨重23.35 公克）、吸食器1
    個、夾鏈袋20個，被告否認係供其轉讓之用，陳稱：均係供
    其自己施用之用等語，因無證據顯示該扣案之第二級毒品甲
    基安非他命27包，被告欲供轉讓之用，而其餘扣得之疑似海
    洛因粉末、吸食器1 個、夾鏈袋20個，客觀上顯然與被告本
    件轉讓第二級毒品之犯行，無直接關連係，爰均不予宣告沒
    收，附此敘明。
據上論斷，應依刑事訴訟法第273 條之1 第1 項、第299 條第1
項前段，毒品危害防制條例第8 條第2 項、第18條第1 項前段，
刑法第11條、第47條，判決如主文。
本案經檢察官乙○○到庭執行職務。
中    華    民    國    95    年    4     月    7     日
                  刑事第十庭  法  官  高增泓
以上正本證明與原本無異。
如不服本判決，應於收受送達後10日內向本院提出上訴書狀。
中    華    民    國    95    年    4     月    7     日
                              書記官  林慧芬
附錄本判決論罪科刑法條全文：
毒品危害防制條例第8條
轉讓第一級毒品者，處1 年以上7 年以下有期徒刑，得併科新臺
幣1 百萬元以下罰金。
轉讓第二級毒品者，處6 月以上5 年以下有期徒刑，得併科新臺
幣70萬元以下罰金。
轉讓第三級毒品者，處3 年以下有期徒刑，得併科新臺幣30 萬
元以下罰金。
轉讓第四級毒品者，處1 年以下有期徒刑，得併科新臺幣10 萬
元以下罰金。
前四項之未遂犯罰之。
轉讓毒品達一定數量者，加重其刑至二分之一，其標準由行政院
定之。
附表：
┌──┬────┬────────────┬─────────────┐
│編號│物品名稱│      數量及重量        │        鑑定結果          │
├──┼────┼────────────┼─────────────┤
│1   │晶體    │1 包（驗前毛重0.32公克  │經檢驗為第二級毒品甲基安非│
│    │        │、驗後毛重0.3公克）     │他命（高雄醫學大學附設中和│
│    │        │                        │紀念醫院0000-000號檢驗報告│
│    │        │                        │）。                      │
└──┴────┴────────────┴─────────────┘


司法院資訊處製作；財團法人民間司法改革基金會備份。
